臺灣臺南地方法院臺南簡易庭裁定
109年度南秩字第123號
移送機關    臺南市政府警察局歸仁分局
被移送人    陳英仁


上被移送人因違反社會秩序維護法案件，經移送機關以民國109
年11月23日南市警歸偵字第1090603838號移送書移送審理，本院
裁定如下：
    主  文
陳英仁無正當理由，於公共場所焚火而有危害安全之虞，處罰鍰
新臺幣參仟元；又加暴行於人，處罰鍰新臺幣參仟元。
    事實理由及證據
一、事實：被移送人陳英仁於下列時、地有違反社會秩序維護法
    之行為：
  (一)時間：民國109年10月4日0時5分許。
  (二)地點：臺南市○○區○○路0段00號前。
  (三)行為：
　　1.被移送人於上開時、地，為燃放鞭炮而於馬路中央分隔島
      焚火，有危害安全之虞。
　　2.嗣被害人李沅倫、劉育豪因燃放鞭炮乙事與被移送人發生
      口角，被移送人遂出手毆打李沅倫、劉育豪，以此方式加
      暴行於人。
二、被移送人對其於上開時、地，為燃放鞭炮，不慎點火過大乙
    情，於警詢時坦承不諱，並有其焚火時之現場照片在卷可參
    （見本院卷第55頁），是其上開「1」之行為堪予認定。
三、至被移送人雖於警詢時辯稱其未傷害被害人李沅倫、劉育豪
    云云；惟被移送人於警訊時已坦承其於上開時、地因被害人
    李沅倫、劉育豪指責其施放鞭炮乙事，而與之理論，過程中
    發生推擠、拉扯等語。又被害人李沅倫於警詢時證稱：因於
    109年10月4日0時5分許，住家前方有人聚集在馬路分隔島上
    ，伊上前去詢問要做何事，對方回稱要放鞭炮，被移送人就
    很兇的大聲質問，然後朝伊走來，揮拳約5次，伊右眼角因
    遭揮拳後流血，劉育豪在旁亦遭波及。伊不認識被移送人，
    當時聽人群中有人以綽號「蝦仁」稱呼被移送人等語；被害
    人劉育豪於警詢時則證稱：於109年10月4日0時5分許，李沅
    倫住家前有人聚集，其與李沅倫一起走出門詢問對方要做何
    事，對方回稱要放鞭炮，被移送人就很兇，走過來朝李沅倫
    揮拳4至5次，第一次揮拳時伊遭受波及，並朝伊揮第二拳。
    伊不認識被移送人，當時人群中有人稱呼被移送人為「蝦仁
    」等語（見本院卷第17至29頁）。上開被害人並均依相片指
    認被移送人即係造成其等受傷之人（見本院卷第31至37頁）
    。此外，被害人李沅倫、劉育豪分別於事發當日即109年10
    月4日1時28分、1時30分許至奇美醫療財團法人奇美醫院就
    診，經診斷分別受有頭部鈍傷及臉部1公分淺撕裂傷、頭部
    挫傷之傷害，有診斷證明書在卷足憑（見本院卷第45、47頁
    ），足以為其等上開證述之佐證。本院綜合上開證據資料，
    認被移送人確有於上開時、地出手毆打被害人之舉，被移送
    人上開所辯，顯為推諉卸責之詞，並無足採。
四、按無正當理由，於公共場所、房屋近旁焚火而有危害安全之
    虞者，處3日以下拘留或新臺幣（下同）12,000元以下罰鍰
    。有左列各款行為之一者，處3日以下拘留或18,000元以下
    罰鍰：一、加暴行於人者。社會秩序維護法第68條第1款、
    第87條第1款分別定有明文。經查，被移送人為燃放鞭炮而
    焚火，已難認有正當理由，且自上述現場照片觀之，被移送
    人已於分隔島上燃起一明顯之火堆，而該地點位於道路中央
    分隔島，常有人車往來經過，實已有危害安全之虞，是核被
    移送人此部分所為，係違反社會秩序維護法第68條第1款所
    定無正當理由，於公共場所焚火而有危害安全之虞之違序行
    為。至被移送人毆打被害人李沅倫、劉育豪之行為，則係犯
    社會秩序維護法第87條第1款之加暴行於人之違序行為。被
    移送人上開二違序行為，係本於不同違反社會秩序維護法之
    犯意所為，應論以數行為，依社會秩序維護法第24條第1項
    前段規定，分別處罰之。又普通傷害案件，係屬告訴乃論之
    罪，如未經合法告訴或因撤回告訴、和解等原因，致未能追
    究刑責者，其加暴行於人之違反社會秩序維護法部分，應可
    援引該法第87條第1款予以處罰（司法院民國81年6月1日司
    法院第二廳研究意見、臺灣高等法院暨所屬法院95年法律座
    談會刑事類提案第29號研討結果意見參照）。被害人李沅倫
    、劉育豪雖於對被移送人提出傷害告訴後撤回告訴，然社會
    秩序維護法之立法目的旨在維護公共秩序，確保社會安寧，
    與刑法之規範保護目的並非完全相同，仍有依社會秩序維護
    法處罰之必要，附此敘明。爰審酌被移送人之學歷為國中畢
    業，兼衡違反本法行為之動機、目的、手段、智識程度、經
    濟及行為後之態度，暨其已與被害人達成和解等一切情狀，
    分別裁罰如主文所示之處罰。
五、依社會秩序維護法第46條第1項、第68條第1款、第87條第1
    款，裁定如主文。　　
中　　華　　民　　國　 109　　年　　12　　月　　23　　日
                  臺南簡易庭  法　官　張玉萱
以上正本係照原本作成。
如對本裁定抗告須於裁定送達後5日內向本院提出抗告狀。
中　　華　　民　　國　　109 　年　　12　　月　　24　　日
                              書記官  鄭伊汝